【裁判字號】    88,易,4704
【裁判日期】    890128
【裁判案由】    賭博
【裁判全文】
臺灣板橋地方法院刑事判決                        八十八年度易字第四七○四號
    公  訴  人  臺灣板橋地方法院檢察署檢察官
    被      告  甲○○
右列被告因賭博案件，經檢察官提起公訴（八十八年度偵字第二三五五七號），本院
判決如左：
    主      文
甲○○在公共場所賭博財物，處罰金貳仟伍佰元，如易服勞役，以佰元折算壹日。
扣案賭具象棋壹副、骰子顆、賭資新臺幣壹佰元，均沒收。
    事      實
一、甲○○曾因賭博案件，於民國八十六年一月十日經本院判處罰金一千元，同年二
    月十三日判決確定，嗣於同年二月二十七日執行完畢（不構成累犯），猶不知悔
    改，於民國八十八年十月十六日十五時許，在台北縣三重市○○○路某果菜市場
    第三○○八號攤位處之公共場所，與姓名年籍不詳之男子數名，以象棋為賭具，
    每人輪流擔任莊家，以一人持四個象棋，分成二組，與莊家互比大小為輸贏之方
    式賭博財物（俗稱「肉龜」），若二組皆贏莊家，可得與所押金額同額之金錢；
    若二組皆輸莊家，則所押金額歸莊家所有；若一組輸、一組贏，則不分輸贏，每
    次押注之金額則為新台幣（下同）一百元。嗣於同日十五時十分許，為警當場查
    獲，並扣得賭具象棋一付、骰子三顆、賭資一百元。
二、案經台北縣警察局三重分局報請臺灣板橋地方法院檢察署檢察官偵查起訴。
    理     由
一、訊據被告甲○○固坦承於右揭時地經警查獲一節，惟矢口否認有上開賭博犯行，
    辯稱：伊未在場賭博，僅係地上有骰子乃將之撿起，因為聽「巷口」之人說承認
    可以馬上回家因此在警局才承認賭博犯行云云，經查，右揭犯罪事實，業據被告
    於警訊中供承不諱，核與證人即查獲被告之警員彭秋和於偵查中之證述相符，並
    有賭具象棋一付、骰子三顆、賭資一百元扣案足資佐證；被告雖執前詞置辯，惟
    衡諸被告曾因賭博案件，於民國八十六年一月十日經本院判處罰金一千元，同年
    二月十三日判決確定，於同年二月二十七日執行完畢，此有臺灣高等法院檢察署
    刑案紀錄簡覆表一份在卷足佐，則被告對警訊中供述之重要性自有深刻認識，所
    辯為圖早日離開警局而隨意供述一節，實與常情相悖；況被告於警訊中對於當場
    係以如何之方式賭博財物，如何押注、決定輸贏、每次押注之金額若干供述明確
    ，若被告並未親身參與賭博，所為之供述又焉能如此綦詳？抑有進者，被告就其
    何以於警訊時承認有上開賭博犯行一事，於偵查中係辯以：「警察說快承認才能
    快回家」（見偵卷第十七頁正面），嗣於本院審理中則辯稱：「因為是聽巷口的
    人說承認可以馬上回來，才承認的」（見本院八十九年一月十四日審判筆錄），
    二者復屬歧異，尤見被告事後翻異，無非係諉罪卸責之詞，自無足採信，罪證已
    臻明確，被告賭博犯行洵堪認定，自應依法論科。
二、查果菜市場攤位處係屬公共場所，被告甲○○於該處賭博財物，核係犯刑法第二
    百六十六條第一項前段之在公共場所賭博財物罪。爰審酌被告甲○○曾因賭博案
    件經判處罰金一千元，嗣於八十六年二月二十七日執行完畢，仍不知心生警惕，
    猶為本件犯行，及其犯罪動機、目的、手段、智識程度、所生危害及犯罪後之態
    度等一切情狀，量處如主文所示之刑，並諭知易服勞役之折算標準。
三、扣案之象棋一付、骰子三顆及賭資一百元，分別為當場賭博之器具及在賭檯之財
    物，業據被告供承及證人彭秋和證述無誤，不問屬於犯人與否，均依刑法第二百
    六十六條第二項之規定宣告沒收。
據上論斷，應依刑事訴訟法第二百九十九條第一項前段，刑法第二百六十六條第一項
前段、第二項、第四十二條第二項，罰金罰鍰提高標準條例第一條前段、第二條，判
決如主文。
本案經檢察官蔡宏展到庭執行職務
中      華      民      國      八十九      年     一     月   二十八   日
                                      臺灣板橋地方法院刑事第五庭
                                          法  官  陳  鴻  清
右正本證明與原本無異。
如不服本判決應於送達後十日內向本院提出上訴狀。
                                          書記官  林  蔚  然
中      華      民      國      八十九      年     二     月     一     日
附錄本案論罪科刑法條全文：
刑法第二百六十六條
在公共場所或公眾得出入之場所賭博財物者，處一千元以下罰金。但以供人暫時娛樂
之物為賭者，不在此限。（罰金數額依法已提高為十倍）
當場賭博之器具與在賭檯或兌換籌碼處之財物，不問屬於犯人與否，沒收之。


司法院資訊處製作；財團法人民間司法改革基金會備份。
